臺灣高等法院刑事裁定
110年度抗字第1641號
抗  告  人  
即  被  告  翁世瑋


                    （現於法務部○○○○○○○○○○○執行中）
上列抗告人因違反森林法等案件，不服臺灣桃園地方法院，中華
民國110年9月10日駁回其回復原狀聲請裁定（110年度聲字第274
3號），提起抗告，本院裁定如下：
    主  文
抗告駁回。                                              
    理  由
一、原裁定意旨略以：
（一）原審法院於民國110年1月20日所為之110年度訴字第52號
      刑事判決正本，業經原審法院於110年2月8日囑託法務部○
      ○○○○○○送達予抗告人即被告翁世瑋（下稱被告），並由被
      告本人收受等情，此有原審法院送達證書上之被告簽名可
      憑（見原審卷三第175頁），是原審法院判決業於110年2
      月8日生合法送達於被告之效力。準此，原審法院判決自1
      10年2月8日之翌日，即110年2月9日起算上訴期間20日，
      且加計被告之所在地法務部○○○○○○○之在途期間3日，是被
      告之上訴期間應於110年3月4日屆滿（該日非假日或國定
      假日之星期四）。又被告於前開之上訴期間內未曾具狀向
      原審法院提起上訴，且臺灣桃園地方檢察署檢察官僅就原
      審法院判決關於被告涉犯指揮組織犯罪條例部分提起上訴
      ，此有臺灣桃園地方檢察署109年11月30日桃檢俊閩109上
      561字第1099128410號函及109年度上字第561號上訴書在
      卷可佐（見原審卷三第245至250 頁），是原審法院判決
      關於被告犯森林法及行使偽造特種文書罪部分即於109年3
      月4日確定甚明。
（二）被告固陳稱：其委託來法務部○○○○○○○接見之弟弟翁河永
      告知選任辯護人莊明翰律師代為撰狀提出上訴，其因為信
      任辯護人會替其上訴而未自行上訴云云，惟即便如此，被
      告自身未在上述上訴期間內與辯護人確認上訴事宜，足認
      其具有可歸責之事由，核與刑事訴訟法第67條第1項非因
      過失遲誤期間之回復原狀聲請要件不符，自難准許，應予
      駁回等語。
二、抗告意旨略以：被告於法務部○○○○○○○收受原審法院判決後
    ，即委託其胞弟翁河永告知莊明翰律師代為撰狀提出上訴，
    嗣收到莊明翰律師委託翁河永帶來之上訴狀及理由之副本，
    自當認莊明翰律師已完成上訴事宜，而無須一再確認，故並
    無延遲之過失；且莊明翰律師既接受被告上訴意願，即應為
    被告利益提起上訴，其究為何原因未為被告提起上訴，其疏
    失均不在被告，為避免非因被告之疏失而喪失其權利，懇請
    鈞院能回復其所喪失之權利云云。
三、按非因過失，遲誤上訴、抗告或聲請再審之期間，或聲請撤
    銷或變更審判長、受命法官、受託法官裁定或檢察官命令之
    期間者，於其原因消滅後5日內，得聲請回復原狀，刑事訴
    訟法第67條第1項固定有明文。所謂非因過失，係指逾期之
    原因非可歸責於當事人而言，若其不能遵守期限係由於自誤
    ，即不能謂非過失（最高法院108年度台抗字第1514號裁定
    意旨參照）。
四、經查：本件被告前因違反森林法等案件，經原審法院以110
    年度訴字第52號判決後，嗣於110年2月8日囑託法務部○○○○○
    ○○將上開第一審判決正本送達於被告簽名收受，其上訴期間
    加計在途期間至110年3月4日即已屆滿，惟被告迄於上訴期
    間屆滿前未曾具狀向原審法院提起上訴等情，業經原裁定詳
    予敘明，而被告應知於案件審理中，為維護自身權益，本應
    隨時注意案件進行，且其於監所執行期間，依法本得向監所
    長官提出上訴狀，復無任何非因其過失致遲誤上訴期間之事
    由，縱因辯護人未遵期提起上訴，揆諸前揭說明，仍難解免
    未盡相當之注意，而任令辯護人遲誤提出重要書狀之責，是
    被告辯稱其遲誤上訴期間，謂非其過失，洵無足取。綜上所
    述，原審以其聲請與刑事訴訟法第67條所定回復原狀之要件
    不符，駁回其聲請，於法尚無不合。抗告意旨仍執陳詞指摘
    原裁定不當，為無理由，應予駁回。
據上論斷，應依刑事訴訟法第412 條，裁定如主文。
中　　華　　民　　國　　110 　年　　11　　月　　8 　　日
                  刑事第十七庭  審判長法　官  鄭水銓
                                      法　官  黃雅芬
                                      法　官  沈君玲
以上正本證明與原本無異。
如不服本裁定，應於收受送達後五日內向本院提出抗告狀。
                                      書記官  曾彥碩
中　　華　　民　　國　　110 　年　　11　　月　　8 　　日